臺灣高雄地方法院刑事判決　　　　　 100年度審侵訴字第51號
公　訴　人　臺灣高雄地方法院檢察署檢察官
被　　　告　葉萬章
上列被告因妨害性自主罪案件，經檢察官提起公訴（100 年度偵
字第1588號），被告就被訴事實為有罪之陳述，本院依簡式審判
程序審理，判決如下：
    主  文
葉萬章犯對於十四歲以上未滿十六歲之女子為性交罪，貳罪，均
累犯，各處有期徒刑伍月。又犯對於十四歲以上未滿十六歲之女
子為猥褻之行為罪，累犯，處有期徒刑月。應執行有期徒刑拾
壹月。
    事  實  及  理  由
一、本件犯罪事實及證據，除證據補充「被告葉萬章於本院審理
    時之自白」外，餘均引用附件檢察官起訴書之記載。
二、核被告上開所為，分別係犯刑法第227 條第3 項之對於14歲
    以上未滿16歲之女子為性交罪、同條第4 項之對於14歲以上
    未滿16歲之女子為猥褻之行為罪。被告所為上開3 次犯行，
    犯意各別，應分論併罰之。又被告有如起訴書所載之犯罪科
    刑及執行紀錄，此有臺灣高等法院被告前案紀錄表1 份在卷
    可稽，其前受徒刑之執行完畢後，5 年以內故意再犯本件有
    期徒刑以上之各罪，均為累犯，應依刑法第47條第1 項之規
    定，分別加重其刑。審酌被告與14歲以上未滿16歲之甲女為
    性交及猥褻行為，雖係尚未違反甲女之意願，惟甲女心智尚
    未成熟，對於性行為缺乏完全自主判斷能力，被告所為仍屬
    不該，並念及被告坦承犯行，犯後態度尚佳，及斟酌被告之
    犯罪動機、手段等一切情狀，分別量處如主文所示之刑及定
    應執行之刑。
據上論斷，應依刑事訴訟法第273 之1 第1 項、第299 條第1 項
前段、第310 條之2 、第454 條第2 項，刑法第227 條第3 項、
第4 項、第47條第1 項、第51條第5 款，判決如主文。
本案經檢察官余彬誠到庭執行職務。
中    華    民    國  100     年    7     月    13    日
                  刑事第十庭    法  官  顏銀秋
以上正本證明與原本無異。
如不服本判決應於收受送達後10日內向本院提出上訴書狀，並應
敘述具體理由；如未敘述上訴理由者，應於上訴期間屆滿後20日
內向本院補提理由書（均須按他造當事人之人數附繕本）「切勿
逕送上級法院」。
中    華    民    國   100    年    7     月    13    日
                                書記官  林豐富
附錄論罪科刑法條
刑法第227 條第3 項、第4 項（對14歲以上未滿16歲男女為性交
、猥褻罪）
對於未滿14歲之男女為性交者，處3 年以上10年以下有期徒刑。
對於未滿14歲之男女為猥褻之行為者，處6 個月以上5 年以下有
期徒刑。
對於14歲以上未滿16歲之男女為性交者，處7 年以下有期徒刑。
對於14歲以上未滿16歲之男女為猥褻之行為者，處3 年以下有期
徒刑。
第一項、第三項之未遂犯罰之。

附件：100 年度偵字第1588號起訴書
臺灣高雄地方法院檢察署檢察官起訴書
                                     100年度偵字第1588號
    被      告  葉萬章  男  36歲（民國○○年○月○○日生）
                        住高雄市杉林區木梓村4鄰茄苳巷170
                          號
                        國民身分證統一編號：Ｚ000000000號

上列被告因妨害性自主案件，已經偵查終結，認應該提起公訴，
茲將犯罪事實及證據並所犯法條分敘如下：
            犯罪事實
一、葉萬章前因詐欺案件，經法院判處有期徒刑3月確定，於民
    國97年3月28日易科罰金執行有期徒刑完畢。竟不知悔改，
    明知其友人女兒即代號0000-0000女子（85年4月生、真實姓
    名年籍詳卷，下稱甲女）係國中生，得以預見甲女係14歲以
    上未滿16歲之女子，性自主能力及判斷能力均尚未成熟，竟
    基於對14歲以上未滿16歲之女子為性交、猥褻之犯意，在不
    違反甲女意願之情況下，於99年4月間某日，利用載甲女
    至其位於高雄縣大社鄉（現改制為高雄市大社區○○○路之
    租屋處，未違反甲女之意願，以將其陰莖插入甲女陰道內之
    方式，對於甲女為性交行為得逞；於99年5月某日，載其
    小孩及甲女、甲女妹妹到台南市安平玩，於回程時，以購物
    為由，先讓其小孩、甲女妹妹先行下車，再載甲女外出，於
    甲女住家附近，未違反甲女之意願，以手撫摸甲女之胸部及
    下體，並將手指插入甲女之下體，對甲女為性交行為得逞；
    於99年5月某日，開車至甲女學校門口等甲女，待甲女與
    同學出現時，其即請甲女上車，將甲女載至某路邊，以手撫
    摸甲女之胸部及下體，對甲女為猥褻行為得逞。
二、案經甲女及0000-0000A（即甲女之父）訴請高雄縣（現改制
    為高雄市）政府警察局移送偵辦。
         證據並所犯法條
一、待證事項及證據清單
 ┌───┬───────────────┬────────────────┐
 │編號  │待      證      事      項    │證      據      清      單      │
 ├───┼───────────────┼────────────────┤
 │一    │全部犯罪事實。                │證人甲女於警察、檢察官前所為之│
 │      │                              │  陳述。                        │
 │      │                              │受理疑似性侵害事件驗傷診斷書1 │
 │      │                              │  份。                          │
 │      │                              │被告之供述。                  │
 └───┴───────────────┴────────────────┘
二、核被告葉萬章所為，係犯刑法第227條第3項之對於14歲以上
    未滿16歲之女子為性交罪嫌、同法第227條第4項之對於14歲
    以上未滿16歲之女子為猥褻行為罪嫌。被告先後3次犯行，
    犯意各別，行為互異，請予分論併罰。又其前於97年3月28
    日執行有期徒刑完畢之情，有刑案資料查註紀錄表1份附卷
    可稽，是其於有期徒刑執行完畢後，5年內再故意犯本件有
    期徒刑以上之罪，為累犯，請依法加重其刑。
三、至告訴意旨另認：被告係違反告訴人甲女之意願，因認被告
    涉犯，係犯刑法第221條第1項之強制性交罪嫌、同法第224
    條之強制猥褻罪嫌云云。按犯罪事實應依證據認定之，無證
    據不得認定犯罪事實，刑事訴訟法第154條第2項定有明文。
    再認定不利於被告之事實，須依積極證據，苟積極證據不足
    為不利於被告事實之認定時，即應為有利於被告之認定，更
    不必有何有利之證據。又按告訴人之告訴，係以使被告受刑
    事訴追為目的，是其陳述是否與事實相符，仍應調查其他證
    據以資審認（最高法院30年上字第816號判例、最高法院52
    年台上字第1300號判例參照）。訊據被告堅詞否認有何強制
    性交、強制猥褻之犯行，辯稱：伊與甲女發生性行為，伊有
    徵求甲女同意，甲女沒有說什麼，伊跟甲女說衣服可以脫掉
    ，甲女就脫掉了，伊有摸甲女，甲女也有摸伊，互相撫摸，
    就發生性行為；去安平那次，伊摸甲女胸部及下體，甲女沒
    有反抗，也沒說話；去學校載甲女那次，甲女也沒有反抗等
    語。經查，證人甲女證稱：「（問：曾經打電話叫葉萬章去
    學校載你嗎？）答：有。」、「（問：在他家發生性行為之
    前或之後？）答：之後。」、「（問：為何葉萬章對你做這
    樣的事之後，你還打電話叫他去學校載你？）答：我想不起
    來。」、「（問：葉萬章跟你發生性關係那一次有送你東西
    嗎？）答：有，他買手機的儲值卡3 百給我，我有收下來。
    」、「（問：是在發生性關係那一天就買給你還是之後再買
    給你? ）答：之後。」、「（問：除了手機儲值卡，葉萬章
    還有買東西給你嗎？）答：兔子娃娃。」等語，參諸前開犯
    罪事實欄所載，足見被告與甲女發生性行為後，甲女仍曾打
    電話請被告至學校載甲女，並曾與被告出遊台南市安平及自
    學校門口搭乘被告所駕駛之車輛，且收受被告所送物品，核
    與一般遭性侵害後之反應不符，是證人甲女證稱被告係違反
    渠意願部分，是否可採，即非無疑。此外又查無積極證據足
    認被告對甲女為性交、猥褻行為係違反甲女之意願，揆諸上
    開法條及判例意旨，自不能僅憑甲女片面證詞即遽為不利於
    被告犯罪事實之認定，是應認此部分被告之犯罪嫌疑不足，
    惟此部分若成立犯罪，因與前揭起訴之犯罪事實一部分，係
    屬同一事實，應為起訴效力所及，爰不另為不起訴處分，附
    此敘明。
四、依刑事訴訟法第251條第1項提起公訴。
  此  致
臺灣高雄地方法院
中    華    民    國   100    年    4     月    22    日
                              檢  察  官   李  文  和
上正本證明與原本無異
中    華    民    國   100    年    5     月    9     日
                              書  記  官   吳  淑  芬
所犯法條：
中華民國刑法第227條
（未成年人）
對於未滿十四歲之男女為性交者，處 3 年以上 10 年以下有期
徒刑。
對於未滿十四歲之男女為猥褻之行為者，處 6 個月以上 5 年以
下有期徒刑。
對於十四歲以上未滿十六歲之男女為性交者，處 7 年以下有期
徒刑。
對於十四歲以上未滿十六歲之男女為猥褻之行為者，處 3 年以
下有期徒刑。
第 1 項、第 3 項之未遂犯罰之。